【裁判字號】    95,訴,69
【裁判日期】    950428
【裁判案由】    違反毒品危害防制條例
【裁判全文】
臺灣臺南地方法院刑事判決                95年度訴字第69號
    公  訴  人  臺灣臺南地方法院檢察署檢察官
    被      告  乙○○
                        （另案在臺灣臺南看守所羈押中）
上列被告因違反毒品危害防制條例案件，經檢察官提起公訴（九
十四年度毒偵字第二八○九號），暨移送併案審理（九十四年度
毒偵字第三○七五號、九十五年度毒偵字第五二號），被告於準
備程序中就被訴事實及移送併案審理之事實為有罪之陳述，受命
法官於聽取當事人之意見後，本院合議庭裁定由受命法官獨任進
行簡式審判程序，判決如下：
    主    文
乙○○連續施用第一級毒品，處有期徒刑拾月，扣案第一級毒品
海洛因壹包（淨重零點貳捌公克）沒收銷燬之，扣案盛裝第一級
毒品之包裝袋壹只沒收；又連續施用第二級毒品，處有期徒刑
月。應執行有期徒刑壹年，扣案第一級毒品海洛因壹包（淨重零
點貳捌公克）沒收銷燬之，扣案盛裝第一級毒品之包裝袋壹只沒
收。
    犯罪事實
一、乙○○於民國九十四年間，因違反毒品危害防制條例案件，
    經本院以九十四年度毒聲字第七二號裁定送觀察、勒戒後，
    認無繼續施用毒品之傾向，於九十四年二月二十一日執行完
    畢釋放，並由臺灣臺南地方法院檢察署檢察官以九十四年度
    毒偵字第一三一、三○五號為不起訴處分確定。詎其於上開
    觀察、勒戒執行完畢後五年內，復分別基於施用第一級毒品
    及第二級毒品之概括犯意，自九十四年三月間某日起至同年
    十一月二十四日上午某時止，在其位於臺南市○區○○路一
    一一號之住處，以將第一級毒品海洛因（下稱海洛因）粉末
    摻入香菸吸食之方式，連續施用海洛因多次，及以將甲基安
    非他命（起訴書及移送併案意旨書均誤載為安非他命，下稱
    甲基安非他命）之結晶放置在玻璃瓶內燒烤加熱使其汽化後
    吸食揮發煙霧之方式，連續施用甲基安非他命多次。嗣先後
    於九十四年九月十六日上午八時許及同年十月二十八日上午
    九時五十分許，在其上開住處內，分別為警持搜索票搜索而
    查獲，並於九十四年九月十六日扣得海洛因一包（淨重○．
    二八公克，空包裝重○．二七公克），上開查獲日經警採尿
    送驗後，俱呈嗎啡（海洛因人體代謝物）及甲基安非他命陽
    性反應；嗣再於同年十一月二十四日上午十時許，因另案在
    臺灣臺南地方法院檢察署應訊時，經檢察官命法警當庭對其
    採尿送驗後，亦呈嗎啡及甲基安非他命陽性反應，乃查悉上
    情。
二、案經臺南市警察局報請臺灣臺南地方法院檢察署檢察官偵查
    起訴，暨臺南市警察局第一分局報請臺灣臺南地方法院檢察
    署檢察官及同署檢察官自動檢舉偵查後移送併案審理。
    理    由
一、上開犯罪事實，業據被告陳益菖於本院審理時自白不諱，而
    被告先後於九十四年九月十六日、同年十月二十八日及同年
    十一月二十四日為警所採集之尿液經送檢驗結果，均呈嗎啡
    及甲基安非他命陽性反應，有長榮大學於九十四年九月二十
    七日、同年十一月十一日分別出具之確認報告、臺灣檢驗科
    技股份有限公司九十四年十二月十二日出具之濫用藥物尿液
    檢驗報告、臺南市警察局第一分局偵辦涉嫌毒品危害防制條
    例案送驗尿液及年籍對照表、臺南市警察局刑警大隊偵辦涉
    嫌毒品危害防制條例案年籍對照表及尿液編號、臺灣臺南地
    方法院檢察署採尿交辦單各一張在卷為憑；至扣案之白粉一
    小包除經警初步檢驗分呈現嗎啡、海洛因反應外，再經送法
    務部調查局鑑定結果，亦認該包扣案白粉含第一級毒品海洛
    因成分，淨重○‧二八公克（空包裝重○‧二七公克），有
    臺南市警察局刑警隊查獲涉嫌毒品危害防制條例毒品初步檢
    驗報告單、法務部調查局九十四年十二月三十日調科壹字第
    二○○○○五九四九號鑑定通知書各一份在卷可資佐證。足
    見被告上開自白與事實相符，應可採信。
二、按觀察、勒戒或強制戒治執行完畢釋放後，五年內再犯毒品
    危害防制條例第十條施用第一、二級毒品之罪者，檢察官應
    依法追訴，毒品危害防制條例第二十三條第二項，定有明文
    。被告於民國九十四年間，因違反毒品危害防制條例案件，
    經本院以九十四年度毒聲字第七二號裁定送觀察、勒戒後，
    認無繼續施用毒品之傾向，於九十四年二月二十一日執行完
    畢釋放，並由臺灣臺南地方法院檢察署檢察官以九十四年度
    毒偵字第一三一、三○五號為不起訴處分確定等情，有臺灣
    臺南地方法院檢察署刑案資料查註紀錄表、臺灣高等法院被
    告前案紀錄表及在監在押全國紀錄表各一份附卷可稽。被告
    於前次觀察、勒戒執行完畢後五年內再犯本件施用第一級毒
    品及施用第二級毒品之罪，事證明確，犯行洵堪認定，應予
    依法論科。
三、查海洛因、甲基安非他命分屬毒品危害防制條例第二條第二
    項第一、二款所列之第一、二級毒品。故核被告所為，係犯
    毒品危害防制條例第十條第一項之施用第一級毒品罪及同條
    第二項之施用第二級毒品罪。被告非法持有第一級毒品海洛
    因及第二級毒品甲基安非他命之低度行為，均為其施用之高
    度行為所吸收，不另論罪。其先後多次施用第一級毒品及施
    用第二級毒品之犯行，時間緊接，犯罪構成要件相同，顯均
    係基於概括犯意反覆為之，為連續犯，俱應依刑法第五十六
    條之規定論以一罪，並分別依法加重其刑。至被告自九十四
    年十月二十七日晚間九時許以後至同年十一月二十四日上午
    十時止，連續施用第一級毒品多次，及自同年三月間某日起
    至同年七月間某日止，併同年十月二十四日起至同年十一月
    二十四日上午十時止，連續施用第二級毒品多次之犯罪事實
    ，雖未據起訴，然檢察官就犯罪事實一部起訴者，其效力及
    於全部，上揭部分與本案檢察官起訴論罪科刑之部分，具有
    連續犯之關係，已如前述，本院自應就檢察官移請本院併案
    審理部分（即臺灣臺南地方法院檢察署九十四年度毒偵字第
    三○七五號、九十五年度毒偵字第五二號），一併加以審判
    。被告所犯上開二罪，犯意各別，行為互殊，應分論併罰。
    爰審酌被告經觀察、勒戒之處遇措施後，猶未能深切體認毒
    品危害己身之鉅，及早謀求脫離毒害之道，反而於出所後隨
    即再犯，未見有何警惕及悔意，足徵被告依賴毒品至深，自
    有使其接受相當時期監禁處遇之必要，惟被告於本院審理時
    坦承犯行，犯後態度尚可，且施用毒品固戕害個人健康，然
    未侵害他人權益、犯罪手段平和及其智識程度等一切情狀，
    分別量處如主文所示之刑，並定其應執行之刑。
四、扣案之第一級毒品海洛因一包淨重○．二八公克，不論屬於
    犯人與否，應依毒品危害防制條例第十八條第一項前段之規
    定沒收銷燬之。另按毒品危害防制條例第十八條第一項規定
    ，得諭知沒收並銷燬之者，以查獲之毒品及專供製造或施用
    毒品之器具為限，並不及於毒品之外包裝，倘該扣案毒品外
    包裝及注射針筒，為被告供施用毒品犯罪所用之物，且屬被
    告所有，即應依刑法第三十八條第一項第二款予以宣告沒收
    （最高法院九十四年度臺上字第一八四四號、九十二年度臺
    上字第四五八七號裁判可資參照）。是上開扣案盛裝第一級
    毒品海洛因之包裝袋一只，既經被告供承係其所有並供作施
    用第一級毒品海洛因所用之物，自應另依刑法第三十八條第
    一項第二款規定，諭知沒收，附此明。
據上論斷，應依刑事訴訟法第二百七十三條之一第一項、第二百
九十九條第一項前段，毒品危害防制條例第十條第一項、第二項
，第十八條第一項前段，刑法第十一條前段、第五十六條、第三
十八條第一項第二款、第五十一條第五款，判決如主文。
本案經檢察官甲○○到庭執行職務。
中    華    民    國    95    年    4     月    28    日
                  刑事第二庭    法  官  陳賢德
以上正本證明與原本無異。
如不服本判決，應於收受送達後10日內向本院提出上訴書狀（應
附繕本）。
                                書記官  王志銘
中    華    民    國    95    年    4     月    28    日
附錄論罪科刑法條
毒品危害防制條例第十條
施用第一級毒品者，處六月以上五年以下有期徒刑。
施用第二級毒品者，處三年以下有期徒刑。


司法院資訊處製作；財團法人民間司法改革基金會備份。
